【裁判字號】    96,小上,138
【裁判日期】    970324
【裁判案由】    損害賠償
【裁判全文】
臺灣臺北地方法院民事裁定             96年度小上字第138號
上  訴  人  乙○○
被  上訴人  三福計程汽車有限公司
法定代理人  甲○○
上列當事人間請求損害賠償事件，上訴人對於中華民國96年10月
17日本院臺北簡易庭96年度北小字第1970號第一審判決提起上訴
，本院裁定如下：
    主      文
上訴駁回。
第二審訴訟費用新台幣壹仟伍佰元由上訴人負擔。
    理      由
一、按對於小額程序第一審裁判之上訴或抗告，非以其違背法令
    為理由，不得為之；上訴狀內應記載上訴理由，表明下列各
    款事項：一原判決所違背之法令及其具體內容。二依訴訟資
    料可認為原判決有違背法令之具體事實，民事訴訟法第436
    條之24第2項、第436條之25定有明文。又依同法第436條之
    32第2項準用第468條、第469條第1款至第5款規定，判決不
    適用法規或適用不當者，為違背法令，其中，判決有同法第
    469條第1款至第5款情形之一者，為當然違背法令。是當事
    人於小額訴訟程序提起上訴，如依民事訴訟法第468條規定
    ，以第一審判決有不適用法規或適用法規不當為理由時，其
    上訴狀或理由書應有具體之指摘，並揭示該法規之條項或其
    內容。若係成文法以外之法則，應揭示該法則之旨趣。倘為
    司法院解釋、或最高法院之判例，則應揭示該判解之字號或
    其內容。如以民事訴訟法第469條第1款至第5款情形為理由
    時，其上訴狀或理由書，應揭示合於該條款之事實。故對於
    小額程序之第一審裁判提起上訴時，如上訴論旨並未具體指
    出原審認定事實有如何違反法令情事，更未具體指明其所違
    反法令之條項或其內容，不得謂已合法表明上訴理由，其上
    訴自難認為合法（最高法院70年台上字第720號判例意旨參
    照），而屬上訴不合程式，第二審法院應依同法第436條之
    32第2項準用同法第444條第1項以裁定駁回之（最高法院72
    年度台聲字第113號裁定意旨參照）。
二、上訴意旨略以：原判決之認定與事實有出入，按原判決係認
    定上訴人撞擊被上訴人之車輛左後方保險桿，上訴人應注意
    而未注意為肇事主因，其忽略了被上訴人之過失，因為本件
    事故雖係上訴人由後方擦撞被上訴人之車輛，但依常情後車
    見前方路邊有停車，均會閃避，除非有喝酒、嗑藥等精神恍
    惚之情事，但上訴人精神不佳，就不會出門，因此系爭事故
    發生是意外不可預告，被上訴人陳稱於原審主張其於行使中
    發現手機在響，乃趕緊停靠路邊熄火接電話，不到一分鐘即
    感覺車左後方保險桿被撞擊，惟當日是七月盛夏，停車熄火
    接電話與常情不符，且臨時緊急停車是不顧後車之安危，行
    車接電話違規、任意停車也是違規，原審並未審查被上訴人
    之違法情事，逕判決上訴人敗訴而須賠償被上訴人所生之損
    害，判決與實際情況並不相符，爰依法提起上訴等語。
三、經查，本件訴訟標的金額為50,574元，未逾100,000元，依
    民事訴訟法第436條之8第1項規定，訴訟標的金額未逾100,
    000元，應適用小額訴訟程序。而本件上訴人對於小額程序
    之第一審判決提起上訴，核其上訴理由所載內容，僅就原審
    法官採用台北市車輛行車事故鑑定委員會鑑定報告、兩造過
    失比例等取捨證據、認定事實之職權行使，指摘其為不當，
    並未具體說明原審究係不適用何法規或適用何法規不當之情
    形，並揭示該法規之條項或其內容，以及合於民事訴訟法第
    469條所列各款之事實，自難認對該判決之如何違背法令已
    有具體之指摘，揆諸前揭說明，應認其上訴為不合法。
四、上訴人應負擔之第二審訴訟費用額確定為1,500元。
五、據上論結，本件上訴為不合法，依民事訴訟法第436條之32
    第1項、第2項、第444條第1項、第436條之19第1項、第95條
    、第78條，裁定如主文。
中    華    民    國     97   年    3     月    24    日
                  民事第五庭  審判長法  官  薛中興
                                    法  官  吳家薇
                                    法  官  林妙黛
以上正本係照原本作成。
本判決不得上訴。
中    華    民    國   97   年    3        月    24   日
                                    書記官  陳怡君
計  算  書
項      目          金  額（新台幣）          備    註
第二審裁判費        1,500元
合        計        1,500元


司法院資訊處製作；財團法人民間司法改革基金會備份。
